【裁判字號】    92,易,210
【裁判日期】    920530
【裁判案由】    竊盜
【裁判全文】
臺灣雲林地方法院刑事判決                          九十二年度易字第二一號
    公  訴  人  臺灣雲林地方法院檢察署檢察官
    被      告  丙○○
右列被告因竊盜案件，經檢察官聲請簡易判決處刑（九十二年度偵字第九六０號）及
移
左：
    主  文
丙○○連續攜帶兇器毀壞安全設備竊盜，處有期徒刑柒月。
    事  實
一、丙○○因缺錢購買毒品施用，基於概括之犯意，意圖為自己不法之所有，先於民
    國九十一年五月七日六時許，在雲林縣口湖鄉○○村○○路一二九號農舍旁，取
    得客觀上具有危險性，足以對人之身體、生命構成威脅，可供兇器使用之三、四
    十分長鐵棍一支，毀壞該農舍門上活動鎖之安全設備，再進入其內竊取乙○○所
    有農用噴霧機一部，得手後於同日六時五十分許，將該農用噴霧機以新臺幣（下
    同）一百元價格，賣予不知情之黃義雄。復於九十一年八月底某日，在嘉義縣朴
    子市某夜市，見丁○○所有引擎號碼ＧＹ六Ｃ─五一四七二０號、其上懸掛戊○○所有車牌號碼ＬＺＥ─七一九號之機車一部，因機車鑰匙未取下，乃據為己有
    並騎乘該機車離開現場，而竊取他人之動產，得手後於同年九月或十月間某日，
    在雲林縣口湖鄉水井村水首廟口，以三千元代價，出售予知情之辜晉興（另由檢
    察官聲請簡易判決處刑）。嗣因辜晉興騎乘該機車為警查獲而追悉上情。
二、案經臺灣雲林地方法院檢察署檢察官簽分偵查起訴及由雲林縣警察局北港分局移
    送臺灣雲林地方法院檢察署檢察官移送併案審理，嗣經本院改依通常程序審理。
    理  由
一、被告丙○○坦白承認因缺錢購買毒品施用，才於九十一年五月七日六時許，在雲
    林縣口湖鄉○○村○○路一二九號農舍旁，取得約三、四十分長鐵棍一支，毀壞
    該農舍門上活動鎖，並進入其內竊取農用噴霧機一部，得手後於同日六時五十分
    許，將該農用噴霧機以一百元價格，賣予黃義雄，又於九十一年八月底某日，在
    嘉義縣朴子市某夜市，偷竊引擎號碼ＧＹ六Ｃ─五一四七二０號、懸掛車牌號碼
    ＬＺＥ─七一九號之機車一部，後來在雲林縣口湖鄉水井村水首廟口，以三千元
    代價，出售予辜晉興。被告承認竊盜上開物品等情，分別與被害人乙○○、丁○○、戊○○指述失竊農用噴霧機、機車、車牌之情形相符，並有乙○○、丁○○
    、戊○○所出具領回失竊物品之贓物認領保管收據各一紙在卷可證，又被告供認
    將竊得之農用噴霧機、機車分別以一百元及三千元之代價，出售予黃義雄、辜晉
    興，亦分別經證人黃義雄及另案被告辜晉興證實，另被告自承以約三、四十分長
    鐵棍一支，毀壞該農舍門上活動鎖而進入其內竊盜，有該農舍門上活動鎖被破壞
    之照片一幀在卷可證。因此被告供述以鐵棍毀壞農舍門上活動鎖，並進入竊取農
    用噴霧機一部及竊取上開機車一部之自白，應該是事實。本件事證明確，被告二
    次竊盜犯行，可以認定，應依法論罪科刑。
二、按鐵棍為中空之圓管，長約三、四十公分，為被告所供認，其客觀上具有危險性
    ，足以對人之身體、生命構成威脅，可供兇器使用，自屬兇器之一種，而活動鎖
    ，具有防閑之作用，為安全設備。核被告丙○○所為，係犯刑法第三百二十條第
    一項之普通竊盜罪、同法第三百二十一條第一項第三款、第二款之攜帶兇器毀壞
    安全設備竊盜罪。被告先後二次之竊盜犯行，均係出於缺錢購買毒品所致，又先
    後為之，觸犯基本構成要件相同之罪名，顯係基於概括之犯意反覆為之，應依連
    續犯之規定，論以一攜帶兇器毀壞安全設備竊盜罪，並加重其刑。公訴人雖僅起
    訴被告部分犯行，漏未對被告其餘部分起訴，然因該部分之事實與已起訴部分，
    有數行為而犯同一罪名之連續犯關係，為起訴效力所及，且經移送併案審理，基
    於審判不可分原則，本院自得一併加以裁判。又本案既於審判中發現其他裁判上
    一罪之犯罪事實，足認檢察官之聲請簡易判決處刑顯不適當，具有刑事訴訟法第
    四百五十一條之一第四項但書所列不得以簡易判決處刑情形之一，依同法第四百
    五十二條規定應適用通常程序審判之，自應由本院改依通常程序審理，均此敘明
    。爰審酌被告時值壯年，高中肄業、不思正途、因缺錢購買毒品而竊盜、除施用
    毒品外尚無其他前科素行、犯罪手段、所竊財物之價值及犯後坦認之態度等一切
    情狀，量處如主文所示之刑。另鐵棍一支，並未扣案，又非被告所有，業據被告
    供明在卷，爰不依法宣告沒收。
據上論斷，應依刑事訴訟法第四百五十二條、第二百九十九條第一項前段，刑法第五
十六條、第三百二十一條第一項第三款、第二款，判決如主文。
本案經檢察官甲○○到庭執行職務。
中      華      民      國      九十二    年    五    月      三十      日
                                臺灣雲林地方法院刑事第二庭
                                    法  官
右正本證明與原本無異。
如不服本判決，應於判決送達後十日內向本院提出上訴狀（應附繕本）。「切勿逕送
上級法院」。
「告訴人或被害人對於判決如有不服具備理由請求檢察官上訴者，其上訴期間之計算
係以檢察官收受判決正本之日期為準」
附錄本案論罪科刑法條:
刑法第三百二十一條
犯竊盜罪而有左列情形之一者，處六月以上五年以下有期徒刑：
一、於夜間侵入住宅或有人居住之建築物、船艦或隱匿其內而犯之者。
二、毀越門扇、牆垣或其他安全設備而犯之者。
三、攜帶兇器而犯之者。
四、結夥三人以上而犯之者。
五、乘火災、水災或其他災害之際而犯之者。
六、在車站或埠頭而犯之者。
前項之未遂犯罰之。


司法院資訊處製作；財團法人民間司法改革基金會備份。
